【裁判字號】    98,審訴,46
【裁判日期】    980410
【裁判案由】    違反毒品危害防制條例
【裁判全文】
臺灣新竹地方法院宣示判決筆錄          98年度審訴字第46號
公  訴  人  臺灣新竹地方法院檢察署檢察官
被      告  乙○○
指定辯護人  本院公設辯護人  甲○○
上列被告因違反毒品危害防制條例一案，經檢察官提起公訴（97
年度毒偵字第2301號）後，聲請本院改依協商程序而為判決，於
中華民國98年4 月10日下午4 時在本院刑事第十一法庭宣示判決
，出席職員如下：
法官起立朗讀判決主文、犯罪事實要旨、處罰條文，及告以上訴
限制、期間並提出上訴狀之法院，且諭知記載其內容：
一、主  文：
    乙○○施用第一級毒品，累犯，處有期徒刑玖月；扣案之海
    洛因伍包毛重共拾點伍貳公克（總淨重拾壹點玖零肆公克
    ，驗餘總淨重拾壹點捌柒壹伍公克），沒收銷燬之。又施用
    第二級毒品，累犯，處有期徒刑伍月；扣案之甲基安非他命
    肆包毛重共壹點貳貳公克（總淨重零點貳玖伍陸公克，驗餘
    總淨重零點貳玖壹捌公克），沒收銷燬之。主刑部分應執行
    有期徒刑壹年。
二、犯罪事實要旨：
（一）乙○○前曾於民國94年11月間，因違反毒品危害防制條例
      案件，經臺灣苗栗地方法院於95年8 月17日，以94年度訴
      字第660 號判決，判處有期徒刑10月，嗣於95年11月24日
      確定；又於95年8 月間，因違反毒品危害防制條例案件，
      經本院於95年12月28日，以95年度竹簡字第1400號判決，
      判處有期徒刑6 月，嗣於96年3 月6 日確定。上開2 罪復
      因減刑條例分別減為有期徒刑5 月、3 月，並經定應執行
      刑為有期徒刑8 月確定，於96年6 月7 日入監執行，並於
      96年9 月12日徒刑易科罰金執行完畢。
（二）乙○○前於88年5 月間，因施用毒品案件，經本院以88年
      度毒聲字第1010號裁定送觀察、勒戒後，認無繼續施用毒
      品傾向，經臺灣新竹地方法院檢察署檢察官（下稱檢察官
      ）於88年8 月9 日以88年度偵字第1736號為不起訴處分確
      定。
（三）乙○○不知警惕，又於89年1 月間，因施用第二級毒品案
      件，經本院以89年度毒聲字第155 號裁定送勒戒處所觀察
      、勒戒後，因認有繼續施用毒品之傾向，再經本院以89年
      度毒聲字第403 號裁定令入戒治處所施以強制戒治1 年，
      於89年2 月25日入所執行，嗣其強制戒治執行滿3 月後，
      經戒治處所認無繼續戒治之必要，乃報由檢察官聲請本院
      以89年度毒聲字第1839號裁定停止戒治，於89年8 月24日
      因停止其處分之出監，所餘戒治期間付保護管束，然乙○
      ○因於此期間內違反保護管束應遵守事項情節重大，嗣經
      本院以89年度毒聲字第2547號裁定撤銷停止戒治，於89年
      12月9 日入所執行其殘餘戒治期日，嗣於90年5 月29日出
      所執行完畢；同時其本次非法施用第二級毒品之犯行，亦
      經本院於89年3 月8 日，以89年度竹北簡字第48號判決，
      判處有期徒刑6 月，嗣於89年4 月17日確定，復與他罪定
      應執行刑為有期徒刑2 年7 月確定，於90年5 月29日入監
      執行，並於92年5 月9 日因縮短刑期假釋付保護管束出監
      ，而於92年10月23日保護管束期滿執行完畢。
（四）乙○○竟不知警惕，又於94年8 月間，因施用第二級毒品
      案件，經本院於95年1 月25日，以94年度竹簡字第1129號
      判決，判處有期徒刑6 月，嗣於95年2 月13日確定，並於
      95年8 月9 日易科罰金執行完畢。
（五）乙○○仍不知警惕，又於94年11月間，因施用第一級毒品
      案件，經臺灣苗栗地方法院於95年8 月17日，以94年度訴
      字第660 號判決，判處有期徒刑10月，嗣於95年11月24日
      確定，其執行情形如前述（一）部分。
（六）乙○○不知悔改，又於95年8 月間，因施用第二級毒品案
      件，經本院於95年12月28日，以95年度竹簡字第1400號判
      決，判處有期徒刑6 月，嗣於96年3 月6 日確定，其執行
      情形如前述（一）部分。
（七）乙○○竟不知悔改，又於96年9 月間，因施用第二級毒品
      案件，經本院於96年11月6 日，以96年度竹簡字第1350號
      判決，判處有期徒刑6 月，嗣於96年12月5 日確定，並於
      97年12月4 日易科罰金執行完畢。
（八）乙○○仍不知悔改，又於97年2 月間，因施用第一級、第
      二級毒品案件，經本院於97年12月24日，以97年度訴緝字
      第40號判決，分別判處有期徒刑8 月、4 月，並經定應執
      行刑為有期徒刑10月。
（九）乙○○不知悛悔，於前開強制戒治處分執行完畢釋放後，
      「5 年內再犯」施用毒品案件，並經法院判處罪刑確定後
      ，(1)復基於施用第一級毒品海洛因的犯罪意思，於97年11
      月28日晚上9 時30分許，在新竹市○○路27號4 樓之25租
      屋處，以將海洛因粉末摻入香煙內，再點火吸食之方式，
      施用第一級毒品海洛因1 次。(2)另基於施用第二級毒品甲
      基安非他命的犯罪意思，於上開時、地，以將甲基安非他
      命置於玻璃球吸食器內，再以火燒烤，吸其煙霧之方式，
      施用第二級毒品甲基安非他命1 次。嗣於97年11月29日凌
      晨1 時5 分許，因另案遭通緝，在上開租屋處內為警逮捕
      而查獲，並經其同意搜索後，扣得其所有的海洛因5 包毛
      重共13.52 公克（總淨重11.904公克，驗餘總淨重11.871
      5 公克）、甲基安非他命4 包毛重共1.22公克（總淨重0.
      2956公克，驗餘總淨重0.2918公克），經警採集其尿液送
      驗結果，呈嗎啡、可待因陽性及安非他命、甲基安非他命
      陽性反應，始悉上情。
三、處罰條文：
    毒品危害防制條例第10條第1 項、第2 項、第18條第1 項前
    段，刑法第11條、第47條第1 項、第51條第5 款。
四、協商判決除有刑事訴訟法第455 條之4 第1 項第1 款於本訊
    問程序終結前，被告撤銷協商合意或檢察官撤回協商聲請者
    ；第2 款被告協商之意思非出於自由意志者；第4 款被告所
    犯之罪非第455 條之2 第1 項所定得以協商判決者；第6 款
    被告有其他較重之裁判上一罪之犯罪事實者；第7 款法院認
    應諭知免刑或免訴、不受理者情形之一，及違反同條第2 項
    「法院應於協商合意範圍內為判決；法院為協商判決所科之
    刑，以宣告緩刑或2 年以下有期徒刑、拘役或罰金為限」之
    規定者外，檢察官與被告均不得上訴。
五、如有前項得上訴之情形，得自收受宣示判決筆錄送達之日起
    10日內，向本院提出上訴書狀，上訴於第二審法院。
中    華    民    國    98    年    4     月    10    日
                  刑事第九庭書  記  官 蕭汝芳
                            審判長法官 馮俊郎
以上筆錄正本係照原本作成。
中    華    民    國    98    年    4     月    10    日
                            書  記  官 蕭汝芳
附錄本案處罰實體法條全文：
毒品危害防制條例第10條第1 項、第2 項：
施用第一級毒品者，處6 月以上5 年以下有期徒刑。
施用第二級毒品者，處3 年以下有期徒刑。


司法院資訊處製作；財團法人民間司法改革基金會備份。
